# 关于取得特殊许可权问题咨询

提问人：luanyanpeng 时间：2017-01-21 22:24:48
陈老师，想跟您咨询个问题：公司以普通实施许可方式，从许可方取得某农作物品种使用权。合同期限为五年（2016.8-2021.8），付款方式采用基数+提成方式，即：在合同签订后，公司一次性支付许可方 280 万元（基数），在合同期间内公司每实现销售 1 公斤，需向许可方支付0.1元品种权益提成，同时为了促进该品种的推广，上述品种权益提成原则下五年内保底数分别为 10 万、 15 万、 25万、 25 万、 25 万，但五年内支付总额不超过 280 万元，即合同期内需支付的提成金额下限为 100 万元（保底金额），上限为 280 万元。合同到期后，公司可以0.05元/公斤的权益提成标准与许可方再签合同。请问陈老师，这种情况下该如何进行账务处理产？

回答人：chenyiwei
参考：《瑞华研究 2010 ～ 2016 汇编》之“问题1-2-24（收购无形资产涉及的或有对价问题）”。
可采用以下方法之一： 1 、以 280 万＋ 100 万＝ 380 万作为无形资产的成本，在 5 年内摊销。每年应支付的提成超过该年度的保底提成的部分计入当期损益（营业成本或管理费用）。 2 、对未来 5 年内的推广业绩进行预计，按未来需支付对价的公允价值计入无形资产成本。该或有对价的后续变动计入当期损益，同时将实际业绩低于预期的情况作为减值迹象，在出现该减值迹象时对无形资产进行期末减值测试。